最高法院民事裁定　　　　　　　一○○年度台抗字第五○六號
再 抗告 人　包可人
訴訟代理人　董家豪律師
上列再抗告人因與相對人繆瑛間聲請假扣押事件，對於中華民國
一○○年四月二十日台灣高等法院裁定（一○○年度抗字第三○
二號），提起再抗告，本院裁定如下：
    主  文
再抗告駁回。
再抗告訴訟費用由再抗告人負擔。
    理  由
按對於抗告法院所為抗告有無理由之裁定再為抗告，僅得以其適
用法規顯有錯誤為理由，此觀民事訴訟法第四百八十六條第四項
之規定自明。所謂適用法規顯有錯誤，係指原第二審裁判之內容
就其取捨證據確定之事實所適用之法規，顯然不合於法律規定，
或與司法院現尚有效及大法官會議之解釋，或本院現尚有效之判
例顯然違反者而言，不包括認定事實不當之情形在內。又按請求
及假扣押之原因應釋明之。前項釋明如有不足，而債權人陳明願
供擔保或法院認為適當者，法院得定相當之擔保，命供擔保後為
假扣押，同法第五百二十六條第一項、第二項規定甚明。故債權
人就假扣押之原因全未釋明時，固不得以供擔保代之，惟如已釋
明，僅係釋明不足，法院自得命債權人供擔保後為假扣押。至於
所謂假扣押之原因，依同法第五百二十三條第一項規定，係指有
日後不能強制執行或甚難執行之虞而言；其情形本不以債務人浪
費財產，增加負擔或就其財產為不利益之處分，將達於無資力之
狀態，或債務人移住遠處、逃匿無蹤或隱匿財產為限。所稱之「
釋明」，則係使法院就某事實之存否，得到「大致為正當」之心
證為已足，與「證明」係當事人提出之證據方法，足使法院產生
堅強心證，可以確信其主張為真實者，尚有不同。本件再抗告人
就台灣台北地方法院一○○年度全字第六九號准為假扣押之裁定
（下稱台北地院裁定）提起抗告，經原法院裁定駁回後，再為抗
告，雖以：依最高法院九十六年度台抗字第九三五號，及九十七
年度台抗字第五八二號裁定意旨，可認相對人僅提出伊就系爭房
地設定最高限額抵押權之證據，尚不足以釋明伊有何浪費財產、
增加負擔等假扣押之原因。遑論並無任何證據，足證有美國公民
身分者，必然有移轉財產，逃匿或隱匿財產之情形。伊將系爭房
地設定最高限額抵押權，為理財之需，絕非脫產，否則逕行出售
即可。況該房地以市價扣除抵押權金額後，仍足以清償相對人主
張之權利，與將陷於無資力之情形有別。原裁定另認伊出售系爭
房地所得之流向不易掌握或將資金置於海外，有將來不能強制執
行之虞，核屬臆測。至於以相對人在原法院審理中始提出之台北
市家庭暴力暨性侵害防治中心協調會議紀錄（影本），認伊拆除
系爭房屋之瓦斯錶之舉，意在驅離相對人等，可為假扣押原因之
釋明，尤屬無端。凡此，均見相對人就請求及假扣押之原因，未
為釋明。原法院竟維持台北地院裁定，以裁定駁回伊之抗告，適
用法規顯有錯誤云云，為其論據。惟查再抗告人所陳上開理由，
係屬原法院認定依相對人提出之相關證據，是否已對請求及假扣
押之原因為釋明等事實當否問題，與適用法規是否顯有錯誤無涉
。依首開說明，再抗告人逕向本院提起再抗告，自非合法。
據上論結，本件再抗告為不合法。依民事訴訟法第四百九十五條
之一第二項、第四百八十一條、第四百四十四條第一項、第九十
五條、第七十八條，裁定如主文。
中    華    民    國  一○○  年    六    月   三十   日
                      最高法院民事第六庭
                          審判長法官  陳  淑  敏  
                                法官  陳  國  禎  
                                法官  簡  清  忠  
                                法官  王  仁  貴  
                                法官  沈  方  維  
本件正本證明與原本無異
                                      書  記  官  
中    華    民    國  一○○  年    七    月   十二   日
                                                      Q